臺灣高雄地方法院刑事附帶民事訴訟判決
原　　　　告　代號0000-0.
　　　　　　　，下稱丙女）
原　　　　告
兼法定代理人　丙女之父真實姓.
原　　　　告
兼法定代理人　丙女之母真實姓.
上列三人共同
送達代收地址　（詳卷密封）
被　　　告　洪崇勳　住高雄市○○區○○路○○號
　　　　　　　　　　居高雄市○○區○○路○○巷○○弄○○
                      號
上列當事人間因妨害性自主案件（本院100年度侵訴字第51號）
，經原告等提起附帶民事訴訟，請求損害賠償，本院判決如下：
    主  文
被告應給付原告丙女新臺幣伍拾萬元、應給付原告丙女之父新臺
幣壹拾伍萬元、應給付原告丙女之母新臺幣壹拾伍萬元，及均自
民國一百年十一月十八日起至清償日止，按週年利率百分之五計
算之利息。
原告其餘之訴駁回。
本判決第一項得假執行。但被告如就原告丙女、丙女之父、丙女
之母分別供擔保新臺幣伍拾萬元、新臺幣壹拾伍萬元、新臺幣壹
拾伍萬元後得免為假執行。
原告其餘假執行之聲請駁回。
    事實及理由
壹、程序方面：
    按行政機關、司法機關及軍法機關所製作必須公示之文書，
    不得揭露被害人之姓名、出生年月日、住居所及其他足資識
    別被害人身分之資訊，性侵害犯罪防治法第12條第2項定有
    明文。經查，本件原告丙女為刑法第224條之1性侵害犯罪之
    被害人，依上開規定，本院判決如記載原告丙女、丙女之父
    、丙女之母之真實姓名年籍資料，有揭露足以識別被害人丙
    女身分資訊之虞，爰依上開規定不記載渠等姓名年籍資料，
    而就原告丙女、丙女之父、丙女之母均以代號為（渠等姓名
    年籍資料均詳卷密封），合先敘明。
貳、實體部分：
一、原告丙女、丙女之父、丙女之母主張：洪崇勳為成年人（民
    國37年3月10日生），係美術繪畫老師，自98年10月間起至
    99年6月底止，每星期六9時至11時許，在其位於高雄市○○
    區○○路○○巷○○弄○○號居處，教導未滿14歲、代號
    0000-00000C號女子（○○年○○月間生，真實姓名年籍詳
    卷密封，下稱丙女）繪畫。洪崇勳明知丙女為未滿14歲之女
    子，竟利用丙女至上址學習繪畫之機會，基於對未滿14歲之
    女子強制猥褻之犯意，分別於下列時、地對丙女為猥褻行為
    得逞：
  （一）於99年6月間某星期六9時至11時間某時許，在上址4 樓
        ，以假借玩猜拳遊戲，輸者脫衣服之藉口，於丙女及自
        身卸去全身衣物後，違反丙女之意願，拉丙女的手撫摸
        洪崇勳之陰莖，洪崇勳再以手撫摸丙女之外陰部，以上
        開方式對丙女為猥褻行為1次。又洪崇勳唯恐丙女將上
        情告知家人，乃於事後囑咐丙女「不可以跟別人講這件
        事，不然會死掉」等語，丙女因此未對家人透露上情。
  （二）於前次日期外之99年6月間其餘3個星期六9時至11時間
        某時許，趁丙女至上址4樓學習繪畫時，違反丙女之意
        願，於此3次上課日均以手伸入丙女內褲內，撫摸丙女
        之外陰部，丙女因洪崇勳前開「不可以跟別人講這件事
        ，不然會死掉」等語，而不敢反抗，洪崇勳以此方式分
        別對丙女為猥褻行為各3次。
    被告不法侵害原告丙女之人格法益及原告丙女之父、丙女之
    母基於父母親地位之身分法益，為此爰依民法第184條第1項
    、第195條第1項、第3項侵權行為之法律關係，提起本件刑
    事附帶民事訴訟等語。並聲明：（一）被告分別應給付原告
    丙女100萬元、丙女之父30萬元、丙女之30萬元母，及均自
    起訴狀繕本送達翌日起至清償日止，按年息5％計算之利息
    ；（二）訴訟費用由被告負擔；（三）願供擔保，請准予宣
    告假執行。
二、被告則以：沒有任何答辯，原告丙女、丙女之父、丙女之母
    請求金額過高無法接受，請依法處理等語，並聲明：（一）
    請求駁回原告之訴及假執行之聲請；（二）訴訟費用由附民
    原告負擔。
三、按附帶民事訴訟之判決，應以刑事訴訟判決所認定之事實為
    據，刑事訴訟法第500條前段定有明文。本件原告原告丙女
    、丙女之父、丙女之母主張原告丙女遭被告以違反其意願之
    方法，為強制猥褻共4次等事實，業經本院100年度侵訴字第
    51號刑事判決認定屬實，並對被告為科刑判決在案，是堪信
    原告丙女、丙女之父、丙女之母之主張為真實。
四、按因故意或過失，不法侵害他人之權利者，負損害賠償責任
    ；不法侵害他人之身體、健康、名譽、自由、信用、隱私、
    貞操，或不法侵害其他人格法益而情節重大者，被害人雖非
    財產上之損害，亦得請求賠償相當之金額；前開規定，於不
    法侵害他人基於父、母、子、女或配偶關係之身分法益而情
    節重大者，準用之，民法第184條第1項前段、第195條第1項
    前段、第3項分別定有明文。次按精神慰藉金之賠償，係藉
    金錢之給付使被害人在精神上所受之痛苦為適當之補償，其
    給付之標準應斟酌被告、被害人暨其父、母、子、女及配偶
    之身分、地位、資力、加害程度及其他各種情形核定相當之
    數額（最高法院51年台上字第223號、76年台上字第1908號
    判例要旨參照）。查被告對丙女確施行強制猥褻之性侵害行
    為，已然侵害丙女之身體及貞操權，並致丙女身心受創，有
    財團法人台灣省私立高雄仁愛之家附設慈惠醫院精神鑑定報
    告書1份附於本院100年度侵訴字第51號刑事案件可佐，而被
    告利用教授丙女繪畫之機會，對丙女性侵害，令丙女之父、
    母，見年幼之丙女受此身心傷害，精神上自受有相當之痛苦
    ，被告侵害丙女之父、母基於父女、母女關係之身分法益，
    且其情節應屬重大，故揆諸前開規定，被告自應負侵權行為
    損害賠償責任。本院審酌被告為丙女之繪畫老師，竟罔顧師
    道之尊嚴對年僅9歲、就讀國小之丙女為性侵害，對於丙女
    之人格發展產生莫大之影響，而原告丙女現就讀國小；原告
    丙女之父，現從事公職，每月收入約5萬7000元，名下有房
    屋、土地、田賦各1筆、汽車1輛；原告丙女之母，現從事物
    流業，每月收入約5萬7000元，名下無任何財產；被告為大
    學畢業，家庭經濟狀況小康（詳參被告警詢筆錄受詢問人欄
    所載），現無業，名下有房屋、土地各1筆等情，業經本院
    職權調取原告丙女之父、原告丙女之母、被告之稅務電子閘
    門財產所得調件明細表各1份在卷可佐（本院卷第6頁、第9
    頁後附之密封袋內），綜合以上兩造之身分、地位、關係、
    經濟能力等一切情狀，認原告丙女請求100萬元、原告丙女
    之父請求30萬元、原告丙女之母請求30萬元之精神慰撫金，
    尚屬過高，原告丙女應核減為50萬元、原告丙女之父應減為
    15萬元、原告丙女之母應減為15萬元，方屬適當。
五、綜上所述，原告丙女、丙女之父、丙女之母依民法第184條
    第1項前段、第195條第1項前段、第3項侵權行為之法律關係
    請求被告應給付原告丙女50萬元、原告丙女之父15萬元、原
    告丙女之母15萬元及均自起訴狀繕本送達翌日即100年11月
    18日起至清償日止，按年息百分之5計算之利息，為有理由
    ，原告丙女、丙女之父、丙女之母逾此範圍之請求，即屬無
    據，應予駁回。
六、原告丙女陳明願供擔保聲請宣告假執行。關於其勝訴部分，
    核無不合，爰酌定相當之擔保金額，予以准許；至其敗訴部
    分，假執行之聲請失所附麗，應予駁回。另本判決所命給付
    予原告丙女之父、丙女之母之金額，均未逾50萬元，依民事
    訴訟法第389條第1項第5款之規定，爰依職權宣告假執行。
    至原告丙女之父、丙女之母雖聲請就勝訴部分為假執行之宣
    告等語，惟按原告丙女之父、丙女之母得請求之金額既未逾
    50萬元，則有關渠等勝訴部分，所為願供擔保，請准宣告假
    執行之聲明，即無庸參酌，併予敘明；丙女之父、丙女之母
    敗訴部分，其假執行之聲請，既失依附，併應予駁回。
七、本件事證已臻明確，兩造其餘攻擊、防禦方法及舉證，於本
    件判決結果不生影響，爰不再一一論述，併此敘明。
八、本件屬刑事附帶民事訴訟案件，原告丙女、丙女之父、丙女
    之母並未繳納裁判費，且無送達費或鑑定費等裁判外訴訟費
    用問題，爰不為訴訟費用負擔之諭知，附此敘明。
據上論結，原告之訴一部有理由，一部為無理由，應依刑事訴訟
法第502條、第491條第10款，民事訴訟法第389條第1項第5款、
第390條第2項，判決如主文。
中    華    民    國   100    年    12    月    27    日
                  刑事第七庭  審判長法  官  陳  箐
                                    法  官  曾建豪
                                    法　官  廖華君
以上正本證明與原本無異。
如不服本判決應於收受本判決後10日內向本院提出上訴書狀，並
應敘述具體理由，如未敘述上訴理由者，應於上訴期間屆滿後20
日內補提理由書狀於本院（均須按他造當事人之人數附繕本）「
切勿逕送上級法院」。
本判決非對於刑事訴訟之判決有上訴時不得上訴。
中　　華　　民　　國　 100　　年　　12　　月　　27　　日
                                    書記官  許珈綺